臺灣高等法院高雄分院刑事判決　　　　93年度上訴字第1374號
上　訴　人
即　被　告　甲○○
上列上訴人因違反毒品危害防制條例案件，不服臺灣高雄地方法
院92年度訴字第306 號中華民國93年9 月7 日第一審判決（起訴
案號：臺灣高雄地方法院檢察署91年度偵字第5264號），提起上
訴，本院判決如下：
     主  文
上訴駁回。
     事  實
一、甲○○為周志信之朋友，明知海洛因為第一級毒品，不得非
    法轉讓，於91年2月25日下午3時許，在其位於高雄市○○○
    路1235號住處，因見周志信毒癮發作，痛苦難耐，竟基於轉
    讓第一級毒品海洛因之犯意，將其於同日下午2 時許與董永
    順合資購得之海洛因無償轉讓少許予周志信供其施用，嗣於
    91年2月25日下午6時許，董永順因涉嫌販賣海洛因為警查獲
    後（已經原審判決確定），帶同警方至前址查獲甲○○與周
    志信，並扣得甲○○所有，供其自行施用所用，如附表編號
    1所示之海洛因1包（係甲○○與董永順合資購得，自行施用
    及轉讓與周志信施用後剩餘，驗餘淨重1.86公克）及附表編
    號2至5所示注射針筒 4支、吸管1支、夾鏈袋70個及吸食器1
    個。
二、案經高雄市政府警察局鼓山分局報告台灣高雄地方法院檢察
    署檢察官偵查起訴。
     理  由
一、訊據上訴人即被告甲○○固供承為警查獲之日，確有交付海
    洛因予周志信施用，然矢口否認有轉讓海洛因與周志信之犯
    行，辯稱：被告是與周志信合資購買海洛因後，將周志信所
    購買之部分交付與周志信，被告並非無償轉讓海洛因給周志
    信云云。
二、然查：被告甲○○確實於91年2月25日下午3時許，轉讓少許
    海洛因供周志信施用之事實，業據被告甲○○於偵查中坦承
    無訛，核與證人周志信於警詢中證稱：「警方查獲沾有血跡
    注射針筒是我本日中午在甲○○住處所施用，注射之海洛因
    是甲○○免費提供」之語；於偵查中證稱：「當天中午1 點
    左右，他請我試用施打看看毒品好壞」等語相符。被告甲○
    ○嗣後翻異前詞，改稱案發之日係與證人周志信合資請被告
    董永順代為購買海洛因，而證人周志信亦於原審審理中附和
    被告甲○○之說詞，證稱案發之日係與被告甲○○合資購買
    海洛因云云，然而：被告甲○○對於與周志信合資購買海洛
    因時自己出資之金額為何，先於偵查中稱自己出資8000元，
    周志信出資2000元；繼之於原審法院及本院審理時改稱自己
    出資6000元，周志信出資4000元（見偵查卷第52頁背面及原
    審法院93年6 月29日筆錄、本院審理筆錄），其先後關於自
    己出資之金額供述不一，前開所言是否足採已非無疑，再審
    諸其前開所言，亦與證人周志信於原審法院審理時所稱伊出
    資3000元，被告甲○○出資7000元之詞相左，而其2 人關於
    案發之日用以購買海洛因之1 萬元又互指係對方交付予被告
    董永順，亦有不符。是被告甲○○及證人周志信於原審法院
    審理中所言既均有瑕疵可指，自應以其等於偵查及警詢中所
    為供述一致之證言為可採，此部分證人周志信於偵查及警詢
    中所為陳述，依刑事訴訟法第159 條之1 第2 項、第159 條
    之2 之規定，自得為證據。是被告甲○○於前揭時、地轉讓
    海洛因與證人周志信之事實，堪予認定，其所辯顯係卸責之
    詞，不足採信。
三、證人周志信為警查獲後所採尿液送驗結果確呈嗎啡陽性反應
    ，有高雄市立凱旋醫院91年3月15日編號高市凱醫檢字第385
    號煙毒尿液檢驗成績書附卷足參，足認被告所轉讓之物確係
    第一級毒品海洛因無訛。
四、核被告甲○○將海洛因無償讓與周志信之所為，係犯毒品危
    害防制條例第8條第1項之轉讓第一級毒品罪。被告甲○○持
    有第一級毒品之低度行為為轉讓之高度行為所吸收，不另論
    罪。被告甲○○行為後，毒品危害防制條例業於92年7月9日
    修正公布，93年1月9日生效，惟修正前後毒品危害防制條例
    第8條第1項之構成要件及法定本刑均無變更（其轉讓毒品亦
    無證據足認已達五公克以上，尚無修正後毒品危害防制條例
    第8 條第6 項加重其刑至2 分之1 規定之適用），是就被告
    甲○○轉讓第一級毒品之犯行，自毋庸比較新舊法而為適用
    ，附此敘明。
五、原審因依毒品危害防制條例第8條第1項之規定，並審酌被告
    甲○○明知施用毒品有害身心健康，猶轉讓海洛因供周志信
    施用，其所為確有不當，然念其係因與周志信為舊識，因見
    周某為戒絕毒癮所苦，始為前開犯行等一切情狀，量處有期
    徒刑1年2月。併敘明被告甲○○請被告董永順代為購得之海
    洛因轉讓予周志信之部分，既經周某施用耗盡，無庸宣告沒
    收，而剩餘如附表編號1所示之海洛因1包係第一級毒品，與
    附表編號2至5所示，均為供被告甲○○施用毒品犯罪之用或
    供其犯罪預備之物，均與被告轉讓海洛因之犯行無關，應於
    被告甲○○所涉施用毒品案件中為處理，故不在此另宣告沒
    收。認事用法，核無不合，量刑亦屬妥適。被告上訴意旨，
    仍執前詞，否認犯罪，指摘原判決此部分不當，為無理由，
    應予駁回。
六、同案被告董永順已經原審判決確定。
據上論結，應依刑事訴訟法第368條，判決如主文。
本案經檢察官張金塗到庭執行職務。
中　　華　　民　　國　　94　　年　　2 　　月　　3　　日
                  刑事第九庭   審判長法   官  張明松
                                     法   官  郭玫利
                                     法   官  任森銓
  以上正本證明與原本無異。
如不服本判決應於收受本判決後10日內向本院提出上訴書狀，其
未敘述上訴理由者，並得於提起上訴後10日內向本院補提理由書
狀（均須按他造當事人之人數附繕本）「切勿逕送上級法院」。
中　　華　　民　　國　　94　　年　　2 　　月　　3 　　日
                                      書記官  蘇恒仁
附表：
┌───┬──────┬────────┬─────────────────┐
│      │扣案物      │ 查獲時、地     │ 鑑驗結果                         │
├───┼──────┼────────┼─────────────────┤
│1     │白色粉末1包 │91年2月25日晚間 │海洛因（驗餘淨重1.86公克）：法務部│
│      │            │7時30分許，在高 │調查局編號調科壹字第220013173號鑑 │
│      │            │雄市○○○路1235│定通知書                          │
│      │            │號查獲          │                                  │
├───┼──────┼────────┼─────────────────┤
│2     │注射針筒4支 │同上            │無海洛因或安非他命類反應：高雄醫學│
│      │            │                │大學附設中和紀念醫院編號9203-34號 │
│      │            │                │檢驗報告                          │
├───┼──────┼────────┼─────────────────┤
│3     │吸管2支     │同上            │含海洛因殘渣：高雄醫學大學附設中和│
│      │            │                │紀念醫院編號9203-36號檢驗報告     │
├───┼──────┼────────┼─────────────────┤
│4     │夾鏈袋70個  │同上            │無海洛因或甲基安非他命反應：高雄醫│
│      │            │                │學大學附設中和紀念醫院編號9301-21 │
│      │            │                │號檢驗報告                        │
├───┼──────┼────────┼─────────────────┤
│5     │吸食器1個   │同上            │含甲基安非他命殘渣：高雄醫學大學附│
│      │            │                │設中和紀念醫院編號9203-35號檢驗報 │
│      │            │                │告                                │
└───┴──────┴────────┴─────────────────┘
附錄本判決論罪科刑法條：
毒品危害防制條例第八條
轉讓第1級毒品者，處1年以上7年以下有期徒刑，得併科新臺幣
1,000,000萬元以下罰金。
轉讓第2級毒品者，處6月以上5年以下有期徒刑，得併科新臺幣
700,000萬元以下罰金。
轉讓第3級毒品者，處3年以下有期徒刑，得併科新臺幣300,000
萬元以下罰金。
轉讓第四級毒品者，處1年以下有期徒刑，得併科新臺幣100,000
萬元以下罰金。
前四項之未遂犯罰之。
轉讓毒品達一定數量者，加重其刑至二分之一，其標準由行政院定之。
